臺灣嘉義地方法院刑事判決　　　　　　　 96年度交訴字第1號
公　訴　人　臺灣嘉義地方法院檢察署檢察官
被　　　告　甲○○
上列被告因公共危險案件，經檢察官提起公訴（九十五年度調偵
字第三四一號），被告於準備程序中就被訴事實為有罪之陳述，
經本院合議庭裁定由受命法官改依簡式審判程序審理，判決如下
：
    主  文
甲○○駕駛動力交通工具，致人受傷而逃逸，處有期徒刑陸月，
如易科罰金，以銀元佰元折算壹日，緩刑年。
    事  實
一、甲○○於民國九十五年五月十一日下午二時許，駕駛車牌號
    碼RT—5359號自用小客車自嘉義市○○路之「長青學院」出
    發，欲前往同市○○街，於同日下午二時二十分許駕駛上揭
    車輛沿安和街由南往北行駛，途經朝陽路與安和街之無號誌
    交岔路口時，本應注意汽車行駛時駕駛人應注意車前狀況，
    隨時採取必要之安全措施，而依當時情形，天候晴，日間自
    然光線，路面乾燥無缺陷又無障礙物，視距良好，並無不能
    注意之情事，甲○○竟疏於注意車前狀況，隨時採取必要之
    安全措施，即貿然行經該無號誌之交岔路口，適有乙○○騎
    乘車牌號碼OQI—698號機車，沿朝陽街由東往西方向騎乘，
    行經上揭路口本應注意車輛行至無號誌之交岔路口，支線道
    車應暫停讓幹線道車先行之規定，亦疏未注意，無照騎乘上
    開機車至上揭交岔路口，未暫停讓幹線道車先行，乙○○之
    機車車頭前方因而撞擊甲○○上開自用小客車之右前車門，
    致乙○○受有右膝積血、後十字韌帶斷裂等傷害（傷害部分
    業經乙○○撤回告訴，另為不受理判決）。詎甲○○見乙○
    ○人車倒地，明知其駕駛動力交通工具肇事已致人受傷，仍
    基於肇事逃逸之犯意，未採取救護或其他必要措施，復未向
    警察機關報告，反逕行駕車逃離現場，嗣為警循線查獲。
二、案經嘉義市警察局第二分局報告臺灣嘉義地方法院檢察署檢
    察官偵查起訴。
    理  由
一、本件係經被告甲○○於準備程序當庭表示認罪，而經本院裁
    定以簡式審判程序加以審理，則依據刑事訴訟法第二百七十
    三條之二、同法第一百五十九條第二項之規定，不適用傳聞
    法則有關限制證據能力之相關規定，合先敘明。
二、訊據被告甲○○對前揭時、地駕車肇事致被害人乙○○人車
    倒地受傷後，未採取救護或其他必要措施，復未向警察機關
    報告，反逕行駕車逃離現場等情坦承不諱，業經被害人乙○
    ○於警、偵訊時指訴綦詳，並有道路交通事故調查報告表（
    一）（二）、道路交通事故現場圖、診斷證明書各一份、現
    場照片十幀附卷可稽。此外，被告肇事後未留待現場復未提
    供聯絡方式與被害人乙○○，係經警調閱安和街與民族路口
    監視器始循線查獲，亦有監視器翻拍照片二幀及經警查獲後
    拍攝之被告自小客車車損照片四幀在卷可證，綜上事證，被
    告自白確與事實相符，要屬無疑，本案事證明確，被告犯行
    應堪認定。
三、核被告所為，係犯刑法第一百八十五條之四駕駛動力交通工
    具肇事致人受傷而逃逸罪。爰審酌被告肇事後駕車逃逸，漠
    視其法律上所應履行之義務，惟其犯後坦承犯行，並就其過
    失傷害部分已與被害人乙○○達成調解，且獲被害人宥恕，
    態度良好，併依其陳述，審酌其高職畢業之智識程度，已退
    休等一切情狀，量處如主文所示之刑。另按行為後法律有變
    更者，適用行為時之法律。但行為後之法律有利於行為人者
    ，適用最有利於行為人之法律。此為刑法第二條第一項揭示
    之法律變更從舊從輕原則。又被告行為後，罰金罰鍰提高標
    準條例第二條業已刪除，而刑法第四十一條第一項前段易科
    罰金折算標準，已由舊法之銀元一百元、二百元、三百元修
    正為新臺幣一千元、二千元、三千元，因屬科刑規範事項之
    變更，其折算標準為裁判時所應諭知，自有就新舊法規定比
    較之必要，經比較新舊法結果，以被告行為時之舊法較為有
    利於被告，應依刑法第二條第一項前段規定，適用被告行為
    時之舊法即依修正前刑法第四十一條第一項前段、廢止前罰
    金罰鍰提高標準條例第二條規定，諭知以銀元三百元折算一
    日為易科罰金之折算標準。
四、次按犯罪在新法施行前，新法施行後，緩刑之宣告，應適用
    新法第七十四條之規定（最高法院九十五年度第八次刑事庭
    會議紀錄參照）。查被告前未曾受有期徒刑以上刑之宣告，
    有臺灣高等法院被告前案紀錄表在卷可參，素行良好，並已
    與被害人乙○○調解成立，共賠償損害新臺幣十五萬元，全
    數給付完畢，並深表悔意，當知所警惕，信無再犯之虞，本
    院認被告所受刑之宣告，以暫不執行為適當，爰依刑法第七
    十四條第一項第一款，併予宣告緩刑三年，以勵自新。
據上論斷，應依刑事訴訟法第二百七十三條之一第一項、第二百
九十九條第一項前段，刑法第二條第一項前段、第一百八十五條
之四、第四十一條第一項前段（修正前）、第七十四條第一項第
一款，罰金罰鍰提高標準條例第二條（廢止前），判決如主文。
本案經檢察官蔡彥守到庭執行職務。
中　　華　　民　　國　　96　　年　　1 　　月　　31　　日
                  交通法庭    法　官　黃琴媛
上列正本證明與原本無異。
如不服本判決，應於判決送達後10日內向本院提出上訴狀（應附
繕本）。
中　　華　　民　　國　　96　　年　　1 　　月　　31　　日
                        　  　書記官　李彩娥
附錄論罪科刑法條：
刑法第一百八十五條之四
駕駛動力交通工具肇事，致人死傷而逃逸者，處六月以上五年以
下有期徒刑。
